【裁判字號】    92,毒抗,636
【裁判日期】    921231
【裁判案由】    毒品危害防制條例
【裁判全文】
臺灣高等法院刑事裁定                            九十二年度毒抗字第六三六號
    抗  告  人
    即  被  告  甲○○
右列抗告人因違反毒品危害防制條例案件，不服臺灣臺北地方法院中華民國九十二年
十一月二十八日裁定（九十二年度毒聲字第二○三八號），提起抗告，本院裁定如左
：
    主  文
抗告駁回。
    理  由
一、按安非他命為毒品危害防制條例第二條第二項第二款所列之第二級毒品，犯同條
    例第十條之罪者，檢察官應先將被告送勒戒處所觀察、勒戒，其期間不得逾一月
    。經觀察、勒戒後，無繼續施用毒品傾向者，應由檢察官為不起訴之處分；有繼
    續施用毒品之傾向者，應由檢察官聲請法院裁定令入戒治處所施以強制戒治，其
    期間為一年。但自首者，得以保護管束代之；又依第二十條第二項強制戒治期滿
    或交付保護管束期滿，應由檢察官為不起訴之處分。依前項規定為不起訴之處分
    或不付審理之裁定後，五年內再犯第十條之罪者，不適用前項之規定。但應由檢
    察官聲請法院裁定先令入戒治處所施以強制戒治。三犯以上者，亦同，毒品危害
    防制條例第二十條第一項、第二項及第二十三條分別定有明文。
二、原裁定意旨略以：抗告人即被告甲○○（簡稱抗告人）前因施用第二級毒品安非
    他命案件，經臺灣臺北地方法院以八十八年度毒聲字第九六○號裁定令入勒戒處
    所觀察、勒戒，因認有繼續施用毒品之傾向，復經該院以八十八年度毒聲字第一
    八三九號裁定令入戒治處所施以強制戒治，嗣再經該院再以八十九年度毒聲字第
    八八號裁定停止戒治，所餘戒治期間，付保護管束，嗣於八十九年八月五日執行
    保護管束期滿，經臺灣臺北地方法院檢察署於八十九年八月十四日以八十九年度
    戒毒偵字第二三六號為不起訴處分確定。本件抗告人於警詢及偵查時雖否認有施
    用第二級毒品安非他命之行為，惟其係於九十二年七月二十六日晚間八時許為警
    在臺北市萬華區○○○路○段五巷十二號查獲涉有施用安非他命之行為，警方於
    同日晚間九時十分許採集其尿液，送台北市立療養院以酵素免疫分析法及薄層層
    析法檢驗之結果，呈安非他命類陽性反應，有臺北市立療養院九十二年七月三十
    日之煙毒尿液檢驗報告書一紙在卷可稽（參臺灣臺北地方法院檢察署九十二年度
    毒偵字第二一○八號卷第三頁）；上開查獲日所採集之尿液，再送明生生物科技
    股份有限公司濫用藥物檢驗中心以氣相層析質譜儀確認檢驗結果，仍檢驗出安非
    他命、甲基安非他命陽性反應，有該中心濫用藥物檢體檢驗報告一紙在卷可按（
    參同上卷第五頁）。又依卷附行政院衛生署藥物食品檢驗局八十一年二月八日（
    八一）藥檢壹字第○○一一五六號函所示，甲基安非他命經口服投與後約百分之
    七十於二十四小時內自尿中排出，約百分之九十於九十六小時內自尿中排出，由
    於目前國內尿液中安非他命之檢驗僅為鑑定其是否呈陽性反應，尚未定其含量，
    且安非他命成分之檢出與其投與方式，投與量、個人體質、採尿時間與檢測儀器
    之精密度等諸多因素有關，因此僅憑尿液中呈安非他命陽性反應，並無法確實推
    算吸食時間距採集時間之長短，惟依上述資料推斷，最長可能不會超過四日。抗
    告人既於九十二年七月二十六日晚間八時為警查獲並於同日晚間九時十分採尿送
    驗，揆諸右揭說明，其最後施用安非他命及甲基安非他命之時間應為九十二年七
    月二十六日晚間九時十分往前回溯九十六小時內某時點（扣除查獲時起至採尿時
    止之時間）。至抗告人於警詢時雖辯稱驗尿前有服用感冒藥，惟依卷附行政院國
    軍退除役官兵輔導委員會臺北榮民總醫院八十三年四月七日（八三）北總內字第
    ○三○五九號函示之內容可知，利用精密的儀器分析，可排除服用藥物所產生偽
    陽性安非他命或嗎啡反應之可能，而目前最常採用之確認方法為氣相層析質譜儀
    ，本案抗告人之尿液如前所述，已經明生生物科技股份有限公司以氣相層析質譜
    儀確認檢驗之結果，應可排除偽陽性之可能，是抗告人此部分之辯詞亦不可採。
    本件事證明確，抗告人施用第二級毒品之犯行堪予認定。再查，抗告人前因施用
    第二級毒品案件，經原審法院以八十八年度毒聲字第九六○號裁定令入勒戒處所
    觀察、勒戒後，認有繼續施用毒品傾向，由該院以八十八年度毒聲字第一八三九
    號裁定令入戒治處所施以強制戒治，再經該院以八十九年度毒聲字第八八號裁定
    停止戒治，所餘戒治期間付保護管束，並於八十九年八月五日強制戒治期滿，由
    臺灣臺北地方法院檢察署檢察官於八十九年八月十四日以八十九年度戒毒偵字第
    二三六號處分不起訴確定。有前開不起訴處分書及本院被告全國前案紀錄表在卷
    可憑。是抗告人於前開不起訴處分後，五年內再犯毒品危害防制條例第十條第二
    項之施用第二級毒品罪之犯行足堪認定，爰依毒品危害防制條例第二十三條第二
    項但書之規定，裁定令抗告人入戒治處所施以強制戒治等語。
三、經查，本件原審就抗告人曾經施用安非他命之情形，以及本次再行施用安非他命
    之行為，業於裁定中詳述其認定事實以及判斷之依據，並無違誤。抗告人雖具狀
    提起抗告，惟未附具若何具體指摘，所為抗告，顯無理由，應予駁回。
據上論結，應依刑事訴訟法第四百十二條，裁定如主文。
中      華      民      國    九十二    年      十二  月      三十一    日
                              臺灣高等法院刑事第二十庭
                                  審判長法  官  陳  晴  教
                                        法  官  李  春  地
                                        法  官  鄧  振  球
右正本證明與原本無異。
不得再抗告。
                                        書記官  洪  秋  帆
中      華      民      國    九十三    年      一      月      六      日


司法院資訊處製作；財團法人民間司法改革基金會備份。
